【裁判字號】    99,訴緝,105
【裁判日期】    990609
【裁判案由】    毒品危害防制條例
【裁判全文】
臺灣板橋地方法院刑事判決             99年度訴緝字第105號
公  訴  人  臺灣板橋地方法院檢察署檢察官
被      告  甲○○
上列被告因違反毒品危害防制條例案件，經檢察官提起公訴（98
年度毒偵字第5419號），本院依簡式審判程序判決如下：
    主  文
甲○○施用第一級毒品，處有期徒刑捌月；扣案之第一級毒品海
洛因壹包（驗餘淨重零點零貳捌陸公克）沒收銷燬。
    事  實
一、甲○○前因施用毒品案件，經本院以98年度毒聲字第195 號
    裁定送觀察、勒戒後，認無繼續施用毒品之傾向，於民國98
    年5 月27日執行完畢釋放，並由臺灣板橋地方法院檢察署檢
    察官以98年度毒偵字第217 號、第2255號為不起訴處分確定
    。詎仍不思戒除惡習，於上開觀察、勒戒執行完畢釋放後5
    年內，基於施用第一、二級毒品之犯意，於98年7 月26日21
    時許（起訴書略載為98年7 月27日為警採尿前回溯26小時內
    某時），在其友人位於臺北縣三重市○○街88號4 樓403 室
    租屋處，以將海洛因及甲基安非他命一併置於吸食器之玻璃
    球內燒烤吸聞所生煙氣之方法，同時施用第一級毒品海洛因
    、第二級毒品甲基安非他命1 次。嗣為警於98年7 月27日凌
    晨0 時10分許，在上址查獲，並扣得第一級毒品海洛因1 包
    （毛重0.4530公克，淨重0.1330公克，取樣0.1044公克鑑定
    用罄，驗餘淨重0.0286公克）及吸食器1 組，經警採集其尿
    液檢體送驗結果，呈鴉片類及安非他命類之陽性反應，始悉
    上情。
二、案經臺北縣政府警察局三重分局報請臺灣板橋地方法院檢察
    署檢察官偵查起訴。本院於準備程序進行中，被告就被訴事
    實為有罪之陳述，經告知被告簡式審判程序之旨，並聽取當
    事人之意見後，裁定由受命法官獨任進行簡式審判程序。
    理  由
一、上揭事實，業據被告甲○○於本院審理時坦承不諱，且有白
    色粉末1 包、吸食器1 組扣案可資佐證，而上開扣案之白色
    粉末1 包，經送鑑定結果，確為第一級毒品海洛因無訛，毛
    重0.4530公克，淨重0.1330公克，取樣0.1044公克鑑定用罄
    ，驗餘淨重0.0286公克等情，有交通部民用航空局航空醫務
    中心98年8 月17日航藥鑑字第0984047 號毒品鑑定書1 份在
    卷可憑。又被告為警查獲後，經警採集其尿液檢體送驗結果
    ，呈鴉片類及安非他命類之陽性反應，有臺北縣政府警察局
    三重分局查獲毒品案件被移送者姓名代碼對照表、臺灣檢驗
    科技股份有限公司98年8 月10日濫用藥物檢驗報告各1 份附
    卷可稽，足認被告之任意性自白與事實相符，堪值採信。此
    外，被告前因施用毒品案件，經本院以98年度毒聲字第195
    號裁定送觀察、勒戒後，認無繼續施用毒品之傾向，於98年
    5 月27日執行完畢釋放，並由臺灣板橋地方法院檢察署檢察
    官以98年度毒偵字第217 號、第2255號為不起訴處分確定等
    情，有臺灣高等法院被告前案紀錄表可憑，其於觀察、勒戒
    執行完畢釋放後5 年內，再犯本案施用毒品罪，應依法訴追
    處罰。綜上所述，本案事證明確，被告犯行堪予認定，應依
    法論科。
二、查海洛因、甲基安非他命分別係屬毒品危害防制條例所定之
    第一、二級毒品。核被告所為，係犯毒品危害防制條例第10
    條第1 項之施用第一級毒品罪、同條第2 項之施用第二級毒
    品罪。其持有第一級毒品海洛因、第二級毒品甲基安非他命
    之低度行為，各為施用之高度行為所吸收，均不另論罪。被
    告供稱其係將海洛因及甲基安非他命一併置於吸食器之玻璃
    球內燒烤吸聞所生煙氣之方法同時施用，衡情尚非全然不足
    採信，復查無證據足認被告係以不同方法分別施用，應認其
    係以一行為同時施用第一、二級毒品，為想像競合犯，應依
    刑法第55條規定，從一重以施用第一級毒品罪處斷。起訴書
    認應分論併罰，尚嫌無據。爰審酌被告前因施用毒品，曾受
    觀察、勒戒之執行完畢，獲有不起訴處分之寬典，仍不思戒
    除惡習，再次漠視法令而犯本罪，非但戕害健康，對於社會
    風氣、治安亦潛有相當危害，惟念其施用毒品所生惡害，實
    以自戕身心健康為主，對於他人生命、身體、財產等法益，
    尚無重大明顯之實害，兼衡其素行狀況、智識程度、犯罪之
    動機、目的、手段暨於本院審理時坦承犯行、態度尚佳等一
    切情狀，量處如主文所示之刑，以示懲儆。扣案之海洛因1
    包（毛重0.4530公克，淨重0.1330公克，取樣0.1044公克鑑
    定用罄，驗餘淨重0.0286公克），為本案查獲之第一級毒品
    ，不問屬於犯人與否，應依毒品危害防制條例第18條1 項前
    段規定沒收銷燬。至於吸食器1 組，被告自始至均否認係其
    所有之物，查無證據堪認確為被告所有，且非屬違禁物，爰
    皆不為沒收之諭知，附此敘明。
據上論斷，應依刑事訴訟法第273 條之1 第1 項、第299 條第1
項前段，毒品危害防制條例第10條第1 項、第2 項、第18條第1
項前段，刑法第11條前段、第55條，判決如主文。
本案經檢察官黃明絹到庭執行職務。
中    華    民    國    99    年    6     月    9     日
                  刑事第八庭  法  官  朱嘉川
以上正本證明與原本無異。
如不服本判決應於收受送達後10日內向本院提出上訴書狀，並應
敘述具體理由；其未敘述上訴理由者，應於上訴期間屆滿後20日
內向本院補提理由書（均須按他造當事人之人數附繕本）「切勿
逕送上級法院」。
                              書記官  陳聖儒
中    華    民    國    99    年    6     月    9     日
附錄本案論罪科刑法條全文：
毒品危害防制條例第10條
施用第一級毒品者，處6 月以上5 年以下有期徒刑。
施用第二級毒品者，處3 年以下有期徒刑。

司法院資訊處製作；財團法人民間司法改革基金會備份。
